```{r, child = "defensive-count-ex.Rmd"}
```

----------------------------------------------------

### Lösung:

a)  

Implizite Annahmen über `supposedly_a_count` von denen abhängt ob der 
ursprünglichen Code das erwartete Verhalten hat:

- `supposedly_a_count` ist was numerisches
- `supposedly_a_count` hat Länge 1
- `supposedly_a_count` ist nicht `NA` oder `NaN`
- `supposedly_a_count` ist nicht negativ
- `supposedly_a_count` ist nicht unendlich


b)  

Strenge Variante:
```{r, eval = FALSE}
count_them <- function(supposedly_a_count) {
  checkmate::assert_number(supposedly_a_count,
                           lower = 0, finite = TRUE,
                           null.ok = FALSE, na.ok = FALSE
  ) # defaults, not necessary
  if (!checkmate::test_count(supposedly_a_count)) {
    warning(
      "rounding ", supposedly_a_count,
      "to the nearest integer."
    )
    supposedly_a_count <- round(supposedly_a_count)
  }
  #always return an integer:
  as.integer(supposedly_a_count)
}  
```

Nachsichtigere Variante:
```{r, eval = FALSE}
count_them <- function(supposedly_a_count) {
  if (length(supposedly_a_count) > 1) {
    warning("only using first element of supposedly_a_count")
    supposedly_a_count <- supposedly_a_count[1]
  }
  checkmate::assert_number(supposedly_a_count, finite = TRUE)
  if (!checkmate::test_count(supposedly_a_count)) {
    warning(
      "rounding ", supposedly_a_count,
      "to the nearest non-negative integer."
    )
    as.integer(max(0, round(supposedly_a_count)))
  }
}
```

Zu pragmatische Variante (ohne Warnungen, und die erste Zeile könnte schiefgehen...):
```{r, eval = FALSE}
count_them <- function(supposedly_a_count) {
  supposedly_a_count <- round(as.numeric(supposedly_a_count[1]))
  checkmate::assert_count(supposedly_a_count)
  as.integer(supposedly_a_count)
}  
```
